臺灣臺南地方法院刑事判決
110年度易字第1117號
公  訴  人  臺灣臺南地方檢察署檢察官
被      告  吳芸錚


                    （現另案在法務部○○○○○○○○○                      執行中）
上列被告因詐欺案件，經檢察官提起公訴（110年度偵字第24302
號），被告於準備程序就被訴事實為有罪之陳述，經本院裁定改
依簡式程序審理，判決如下：
    主  文
乙○○犯詐欺取財罪，處有期徒刑壹年。
未扣案犯罪所得新臺幣參佰貳拾萬壹仟伍佰伍拾元沒收，於全部
或一部不能沒收或不宜執行沒收時，追徵其價額。   
    犯罪事實及理由
一、程序部分：本件被告乙○○所犯為死刑、無期徒刑、最輕本刑
    為3年以上有期徒刑以外之罪，被告於準備程序進行中，就
    被訴事實為有罪之陳述，經本院告以簡式審判程序之旨，並
    聽取公訴人、被告之意見後，依刑事訴訟法第273條之1第1
    項規定，經本院合議庭裁定由受命法官獨任改行簡式審判程
    序。又依同法第273之2之規定，本件簡式審判程序之證據調
    查，不受同法第159條第1項、第161條之2、第161條之3、第
    163條之1及第164條至第170條規定之限制，並得依同法第31
    0條之2準用第454條之規定製作略式判決書（僅記載「證據
    名稱」），合先敘明。
二、犯罪事實：
    乙○○係紫辰樂團團長，因在臺南市安平區盧經堂古厝參與音
    樂表演，而結識表演陶笛之甲○○。詎乙○○因缺錢花用，意圖
    為自己不法之所有，基於詐欺取財之犯意，先於民國107年9
    月27日前之當月某時，向甲○○佯稱：紫辰樂團欲與甲○○搭配
    合作，可由紫辰樂團負責接洽表演活動，惟甲○○須先預繳表
    演相關費用做為押金，甲○○應允以此方式長期搭配合作後，
    乙○○並於107年9月27日起至108年10月23日止，以自身名義
    ，或以虛構之紫辰樂團特助暨公關人員王杜品涵名義與甲○○
    聯繫，佯稱已接獲之場次活動需繳交音響器材押租金、場地
    費用、因表演而生之交通罰單、發票費用云云，致甲○○誤信
    為真而陷於錯誤，陸續將附表所示款項，於附表所載時間，
    匯至乙○○指定均不知情之王○婷（姓名詳卷）中國信託商業
    銀行000000000000號帳戶、陳美娟中華郵政股份有限公司000
    00000000000號帳戶，或以現金交付之方式將款項交與乙○○
    ，合計遭騙新臺幣（下同）3,232,300元。嗣因甲○○僅參與
    零星幾場表演活動，與其已預繳之款項約為200場次數差異
    過大，欲請乙○○、虛構之王杜品涵退還預繳之款項，卻遲未
    收到退款，始悉受騙。
三、上開犯罪事實，有下列證據可資佐證：
  ㈠被告於偵查中之供述、於本院之自白。
  ㈡告訴人即證人甲○○於偵查中之證述、證人汪峻廷於警詢之證
    述。
  ㈢中國國際商業銀行股份有限公司110年8月12日中信銀字第000
    0000000000000號函及所附之王○婷開戶資料、存款交易明細
    與自動化交易LOG資料財金交易、中華郵政股份有限公司110
    年8月12日儲字第1100219080號函及所附之陳美娟帳戶開戶
    資料與客戶歷史交易清單、甲○○帳戶開戶資料與客戶歷史交
    易清單各1份（他字卷第289頁至第398頁、217頁至第277頁
    ）。
  ㈣被告之名片1紙（他字卷第17頁）、告訴人甲○○與自稱紫辰表
    演藝術團團長特助兼公關之王杜品涵者LINE對話紀錄（他字
    卷第19頁）、告訴人甲○○與被告之LINE對話紀錄（他字卷第
    23頁至第31頁、第53頁至第55頁、第65頁至第67頁、第131
    頁至第159頁）、告訴人提出之匯款整理表、匯款單據
　　（他字卷第41頁至第44頁、第435頁至第611頁）。
  ㈤告訴人之帳戶存摺封面影本3紙（見本院卷第51頁至第55頁）
    。
  ㈥本院111年度南司刑移調字第113號調解筆錄、本院公務電話
    紀錄1份（見本院卷第85頁、第321頁）。
四、論罪科刑：
　㈠核被告乙○○所為，係犯刑法第339條第1項之詐欺取財罪。
　㈡又被告係以固定合作之模式，自107年9月27日起至108年10月
    23日止，陸續以樂團團長或以虛構之紫辰樂團特助暨公關人
    員王杜品涵名義與甲○○聯繫，佯稱已接獲之場次活動需繳交
    音響器材押租金、場地費用、因表演而生之交通罰單、發票
    費用等同一詐術手段，陸續對告訴人詐騙表演活動所需費用
    ，侵害同一人財產法益，各行為獨立性薄弱，依一般社會觀
    念難以強行分離，應認係基於單一之詐欺犯意為之，依社會
    通念，以視為數個舉動之接續施行，包括一行為予以評價，
    較為合理，而屬接續犯，應僅成立一罪。
　㈢爰以被告之行為責任為基礎，審酌被告因一同表演之機會結
    識告訴人甲○○，本可互相幫襯爭取更多之表演機會、較佳之
    報酬，卻陸續以團長及虛構特助暨公關人員杜品涵身分，佯
    以代為接洽表演需繳納各項表演相關費用為由，持續向告訴
    人詐取財物，總共騙取之金額高達3百餘萬元，而告訴人經
    濟上本即非寬裕，尚須向他人籌借款項支付上開遭詐騙之表
    演費用，造成告訴人受有重大財物損失，兼衡被告於本院審
    理時坦承犯行，並與告訴人達成調解，願意賠償告訴人所受
    之損害，惟調解金額仍須嗣後分期攤還，及其大學畢業之教
    育程度、需扶養2名未成年子女，前從事包裝代工以及表演
    工作之智識程度、生活狀況等一切情狀，量處如主文所示之
    刑，以示儆懲。
  ㈣沒收部分：
    犯罪所得，屬於犯罪行為人者，沒收之；於全部或一部不能
    沒收或不宜執行沒收時，追徵其價額；犯罪所得已實際合法
    發還被害人者，不予宣告沒收或追徵。宣告前2條之沒收或
    追徵，有過苛之虞、欠缺刑法上之重要性、犯罪所得價值低
    微，或為維持受宣告人生活條件之必要者，得不宣告或酌減
    之，刑法第38條之1第1項前段、第3項、第5項、第38條之2
    第2項分別定有明文。而基於「任何人不得保有不法行為之
    獲利」原則，對於因犯罪造成之財產利益不法流動，應藉由
    「沒收犯罪利得」法制，透過類似不當得利之衡平措施，使
    之回歸犯罪發生前的合法財產秩序狀態。從而若被害人因犯
    罪受害所形成之民事請求權實際上已獲全額滿足，行為人亦
    不再享有因犯罪取得之財產利益，則犯罪利得沒收之規範目
    的已經實現，自無庸宣告犯罪利得沒收、追徵。經查，被告
    本案詐欺金額為323萬2300元，業如前述，而被告已償還3萬
    750元，有告訴狀所附之告訴人郵局存摺明細可參，扣除該
    已償還款項，尚餘320萬1550元，且被告與告訴人約定賠償
    之金額，仍待嗣後分期償還，尚未到約定付款之時間，故就
    上開尚未支付之犯罪所得，依刑法第38條之1第1項、第3項
    規定宣告沒收，於全部或一部不能沒收或不宜執行沒收時，
    追徵其價額。　　
五、依刑事訴訟法第299條第1項前段、第273條之1第1項、第310
    條之2、第454條第1項，刑法第339條第1項、第38條之1第1
    項、第3項，判決如主文。
六、本案經檢察官郭俊男提起公訴，檢察官丙○○到庭執行職務。
中　　華　　民　　國　　111 　年　　4 　　月　　7 　　日
　　　　　　　　　刑事第七庭    法　官　黃琴媛
以上正本證明與原本無異
如不服本判決應於收受本判後20日內向本院提出上訴書狀，並應
敘述具體理由。其未敘述上訴理由者，應於上訴期間屆滿後20日
內向本院補提理由書狀（均須按他造當事人之人數附繕本）「切
勿逕送上級法院」。
  　　　　　　　　　　　　　　　書記官　魏呈州
中　　華　　民　　國　　111 　年　　4 　　月　　7 　　日
附錄所犯法條：
中華民國刑法第339條第1項
意圖為自己或第三人不法之所有，以詐術使人將本人或第三人之
物交付者，處5年以下有期徒刑、拘役或科或併科50萬元以下罰
金。

附表
編號 匯款日期 匯款或交付金額(新臺幣) 匯款帳戶 存款交易明細、匯(提)款單出處 備註 1 107.09.27 5000 王○婷中國信託商業銀行000000000000號帳戶 他字卷P299、435  2 107.09.28 5000  他字卷P299、437  3 107.09.28 17000 陳美娟中華郵政股份有限公司00000000000000號帳戶 他字卷P225、439 LINE對話紀錄截圖： 於107年9月28日提供陳美娟帳戶與甲○○。 【他字卷P25】 4 107.09.29 12000  現金 他字卷P255、441   5 107.09.29 21000 王○婷中國信託商業銀行000000000000號帳戶 他字卷P299、443   6 107.10.01 25000  他字卷P299、445   7 107.10.02 39500  他字卷P300、447  8 107.10.04 15000  他字卷P300、449   9 107.10.05 27800  他字卷P301、451  10 107.10.05 8000  他字卷P301、453  11 107.10.07 50000  現金   12 107.10.08 33400 王○婷中國信託商業銀行000000000000號帳戶 他字卷P301、455  13 107.10.09 26200  他字卷P301、457   14 107.10.11 32400  他字卷P301、459  15 107.10.13 23200  他字卷P302、461   16 107.10.18 20000  他字卷P302、463   17 107.10.18 25000  他字卷P302、465   18 107.10.22 30000  他字卷P303、467  19 107.10.23 3000  他字卷P303、469  20 108.10.23 (起訴書誤載為107.10.23) 3000  他字卷P349、471  21 107.10.26 50000  他字卷P303、473 ※告訴人提出之郵政跨行匯款申請書匯款日期為107年10月26日16時57分，王○婷中國信託帳戶明細顯示入帳日期為107年10月29日8時45分。 22 107.10.28 5000  現金 他字卷P257、475   23 107.10.28 5000 王○婷中國信託商業銀行000000000000號帳戶 他字卷P303、477   24 107.10.30 146000  他字卷P304、479  25 107.10.31 16700  他字卷P304、481  26 107.11.02 70000  他字卷P305、483  27 107.11.05 107000  他字卷P305、485  28 107.11.08 59000  他字卷P306、487  29 107.11.12 71000  他字卷P306、489  30 107.11.14 50000  他字卷P306、491  31 107.11.15 4000  他字卷P307、493  32 107.11.15 50000  他字卷P307、495 ※無匯款單，惟有LINE對話紀錄截圖及王○婷中國信託存款交易明細上顯示該筆交易。 33 107.11.16 25600  他字卷P307、497  34 107.11.20 35400  他字卷P307、499  35 107.11.23 44600  他字卷P308、501  36 107.11.26 25000  他字卷P308、503  37 107.11.27 45000  他字卷P308、505  38 107.11.29 80500  他字卷P309、507  39 107.12.04 37000  他字卷P309、509  40 107.12.06 73500  他字卷P310、511  41 107.12.07 50000  他字卷P310、513  42 107.12.11 31050  他字卷P310、515 ※無匯款單，惟依照LINE對話紀錄截圖顯示，甲○○向友人「足麗」借款匯至王○婷帳戶，且王○婷中國信託存款交易明細確實有此款項匯入。 43 107.12.12 25000  他字卷P311、517  44 107.12.14 8500  他字卷P311、519  45 107.12.15 8800  他字卷P311、521  46 107.12.17 14500  他字卷P311、523  47 107.12.17 50000  他字卷P311、525 ※無匯款單，惟依照LINE對話紀錄截圖，系甲○○向友人(匯款帳號與前述42足麗相同)借款，匯至王○婷帳戶內，且王○婷中國信託存款交易明細確實有此款項匯入。 48 107.12.18 7000  他字卷P311、527   49 107.12.19 46500  他字卷P311、529  50 107.12.22  10000  他字卷P312、531 ※告訴人提出之郵政跨行匯款申請書匯款時間為107年12月22日16時41分，王○婷中國信託帳戶明細顯示入帳時間則為107年12月24日8時30分。  51 107.12.24 30000  他字卷P312、533   52 107.12.26 43500  他字卷P312、535   53 107.12.27 45500  他字卷P312、537   54 107.12.28 38000  他字卷P312、539 ※告訴人提出之郵政跨行匯款申請書匯款時間為107年12月28日15時57分，王○婷中國信託帳戶明細顯示入帳時間則為108年1月2日9時9分。 55 108.01.04 8000  他字卷P313、541  56 108.01.04 102000  他字卷P313、543  57 108.01.07 90000  他字卷P313、545  58 108.01.08 15000  他字卷P313、547  59  107.11.17 (起訴書誤載為108.01.09) 6500  他字卷P307、549  ※LINE對話紀錄截圖中僅有ATM交易明細畫面翻拍照片(僅有交易帳號及金額，未顯示交易日期)，核對王○婷中國信託存款交易明細，該筆交易日期應為107年11月17日。 60 108.01.12 1000  現金 他字卷P551   61 108.01.17 47000 王○婷中國信託商業銀行000000000000號帳戶 他字卷P314、553   62 108.01.18 5000  他字卷P314、555  63 108.01.21 10500  他字卷P314、557  64 108.01.22 95100  他字卷P314、559  65 108.01.25 22500  他字卷P315、561  66 108.01.28 90000  他字卷P315、563  67 108.01.30 90000  他字卷P315、565  68 108.01.30 27000  他字卷P316、567 ※告訴人提出之郵政跨行匯款申請書匯款時間為108年1月30日15時50分，王○婷中國信託帳戶明細顯示入帳時間則為108年1月31日8時40分。  69 108.01.31 11000  他字卷P316、569  70 108.02.04 9500  他字卷P316、571   71 108.02.15 50000  他字卷P316、573  72 108.02.19 60000  他字卷P317、575   73 108.02.20 12000  他字卷P317、577  74 108.02.25 125000  他字卷P317、579   75 108.03.04 35000  他字卷P318、581   76 108.03.05 20000  他字卷P318、583   77 108.03.08 63000  他字卷P319、585  ※告訴人提出之郵政跨行匯款申請書匯款時間為108年3月8日16時1分，王○婷中國信託帳細顯示入帳時間則為108年3月11日9時15分。 78 108.03.14 23500  他字卷P319、587  79 108.03.19 31200  他字卷P320、589  80 108.03.25 17700  他字卷P320、591  81 108.03.27 25500  他字卷P320、593  82 108.04.03 10000  他字卷P320、595  83 108.04.05 10000  他字卷P320、597   84 108.04.09 88000  他字卷P321、599   85 108.04.15 25000  他字卷P322、601   86 108.04.16 36000  他字卷P322、603   87 108.06.03 4500  他字卷P323、605   88 108.06.05 3600  他字卷P323、607   89 108.07.08 1250  他字卷P325、609   90 108.08.16 26500  他字卷P338、611